臺灣新竹地方法院刑事裁定
110年度聲字第1705號
聲  請  人  臺灣新竹地方檢察署檢察官
受  刑  人  陳義得



上列聲請人因受刑人數罪併罰有二裁判以上，聲請定其應執行之
刑（110年度執聲字第1106號），本院裁定如下：
    主  文
陳義得所犯如附表編號1、2-2至2-7所示之罪，所處如附表編號1
、2-2至2-7所載之刑，應執行有期徒刑貳年肆月。
其餘聲請駁回。
    理  由
一、按刑法第50條第1項前段規定：「裁判確定前犯數罪者，併
    合處罰之」、第53條規定：「數罪併罰，有二裁判以上者，
    依第五十一條規定，定其應執行之刑」，是須以裁定定其應
    執行之刑者，當以裁判確定前所犯者為前提。但於被告一再
    犯罪，經受諸多科刑判決確定之情形，上揭所謂裁判確定，
    乃指首先確定之科刑判決而言，亦即以該首先判刑確定之日
    作為基準，凡在該日期之前所犯之各罪，應依刑法第51條各
    款規定，定其應執行之刑；在該日期之後所犯者，則無與之
    前所犯者合併定執行刑之餘地。故於被告一再犯罪，經受諸
    多科刑判決確定之情形，應先將最先判決確定之一案找出，
    將該首先判刑確定之日作為基準，再將其他各案內犯罪日期
    在基準日前之各罪，依刑法第51條各款規定，彙為一案以裁
    定定其應執行刑；惟在該日期之後之數罪，其另符合數罪併
    罰者，仍依前述法則處理；併合處罰既有上揭基準可循，自
    無許任意擇其中之數罪，無視各該基準日，合併定其應執行
    之刑。
二、再者，刑法第50條規定：「裁判確定前犯數罪者，併合處罰
    之。但有下列情形之一者，不在此限：一、得易科罰金之罪
    與不得易科罰金之罪。二、得易科罰金之罪與不得易服社會
    勞動之罪。三、得易服社會勞動之罪與不得易科罰金之罪。
    四、得易服社會勞動之罪與不得易服社會勞動之罪。前項但
    書情形，受刑人請求檢察官聲請定應執行刑者，依第51條規
    定定之」，是有刑法第50條第1項但書各款所列情形之數罪
    併罰案件，經檢察官聲請定應執行刑時，須經受刑人請求檢
    察官聲請定應執行刑始為適法，法院始得依刑法第51條規定
    定之。而數罪併罰，分別宣告其罪之刑，依下列各款定其應
    執行者：宣告多數有期徒刑者，於各刑中之最長期以上，各
    刑合併之刑期以下，定其刑期。但不得逾30年，刑法第51條
    第5款亦定有明文。
三、聲請意旨略以：上列受刑人陳義得因犯竊盜案件，分別經判
    決確定如聲請書附表，應依刑法第53條及第51條第5款，定
    其應執行之刑，爰依刑事訴訟法第477條第1項聲請裁定等語
    。
四、經查：
  ㈠關於附表編號1、2-2至2-7部分
  ⒈受刑人因竊盜、加重竊盜、加重竊盜未遂等案件，經本院以1
    10年度原易字第47號刑事判決分別判處如附表所示之刑（聲
    請書附表漏載之處，業經本院補充如本件附表所載），現確
    定在案，此有上開案號刑事判決書及臺灣高等法院被告前案
    紀錄表各1份（見本院卷第13頁至第20頁、第89頁至第142頁
    ）附卷可稽。
　⒉而受刑人所犯如附表編號1、2-2至2-7所示之數罪，兼有得易
    科罰金之罪與不得易科罰金之罪，合於刑法第50條第1項但
    書第1款之情形，依同條第2項規定，須經受刑人請求檢察官
    聲請定應執行刑，始得依刑法第51條規定定之。茲經受刑人
    請求檢察官聲請就其所犯如附表所示之罪合併定應執行刑，
    有臺灣新竹地方檢察署受刑人定執行刑或易科罰金意願回覆
    表1份（見本院卷第11頁）在卷足憑，檢察官據此以本院為
    犯罪事實最後裁判之法院，聲請就附表各編號所示之罪刑定
    其應執行之刑，本院審核該聲請範圍內，如附表編號1、2-2
    至2-7所示各罪之犯罪時間均係在前揭判決確定日期（民國1
    10年10月27日）前所犯，且各犯罪時間迄至該判決確定，受
    刑人並無其他屬於上述數罪併合處罰基準之科刑確定判決，
    而合於前揭所述之定應執行刑要件，是認檢察官此部分之聲
    請為正當（其餘部分即附表編號2-1詳後述），並審酌受刑
    人所犯上開編號之各罪均為竊盜案件，而其所犯普通竊盜或
    加重竊盜部分之行為態樣、手法各自相同或類似，行為時間
    亦大多相近，惟被害人各異，所侵害之他人財產法益及所生
    損害均有別等情，定其應執行刑如主文所示。
　⒊末查，數罪併罰中之一罪，依刑法規定得易科罰金，若因與
    不得易科之他罪併合處罰結果而不得易科罰金時，原可易科
    部分所處之刑，自亦無庸為易科折算標準之記載（司法院大
    法官會議釋字第144號、第679號解釋參照）。是本件如附表
    編號2-2至2-7所示之各罪，原雖得易科罰金，惟因與不得易
    科罰金之如附表編號1所示之罪併合處罰結果而不得易科罰
    金時，自無庸為易科罰金之記載，併予敘明。
  ㈡關於附表編號2-1部分
　　聲請人固聲請就受刑人所犯如附表編號2-1所示之罪刑，與
    前開如附表編號1、2-2至2-7所示之罪刑合併定其應執行刑
    。惟查，受刑人前於109年間因酒後駕車之公共危險案件，
    經臺灣苗栗地方法院（下稱苗栗地院）於109年11月13日以1
    09年度苗原交簡字第71號刑事簡易判決判處有期徒刑3月，
    如易科罰金，以新臺幣1千元折算1日，並於109年12月21日
    確定乙節，有該案裁判書及臺灣高等法院被告前案紀錄表各
    1份（見本院卷第145頁至第151頁、第89頁至第142頁）附卷
    憑參，是前揭苗栗地院109年度苗原交簡字第71號刑事簡易
    判決之確定日，實早於本案首先確定之附表編號1、2-2至2-
    7所示之罪即本院110年度原易字第47號判決確定日（110年1
    0月27日），而附表編號2-1所示之罪，其犯罪時間為109年1
    1月20日14時50分許，顯係於前揭苗栗地院109年度苗原交簡
    字第71號刑事簡易判決確定前所犯，則揆諸首開說明，受刑
    人所犯如附表編號2-1所示之罪，自應與前揭苗栗地院109年
    度苗原交簡字第71號刑事簡易判決所確定之該罪合併定執行
    刑，始符合數罪併罰規定，是聲請人就受刑人所犯如附表編
    號2-1所示之罪部分於本件併聲請定其應執行之刑，自有未
    合，應予駁回。
五、爰依刑事訴訟法第220條、第477條第1項，刑法第50條第2項
    、第53條、第51條第5款，裁定如主文。
中　　華　　民　　國　　111 　年　　1 　　月　　22　　日
                  刑事第二庭    法  官  江宜穎
以上正本證明與原本無異。
如不服本裁定，應於裁定送達後5日內向本院提出抗告狀。
中　　華　　民　　國　　111 　年　　1 　　月　　22　　日
                                書記官  蕭妙如